臺灣高雄地方法院刑事判決　　　　　　　 94年度易字第800號
公　訴　人　臺灣高雄地方法院檢察署檢察官
被　　　告　甲○○　男　32歲.
　　　　　　丙○○　男　42歲.
上列被告等因竊盜案件，經檢察官提起公訴（94年度偵字第8921
號），嗣因被告二人就被訴事實均為有罪之陳述，本院並聽取當
事人之意見後，改由受命法官獨任依簡式審判程序審理，判決如
左：
    主  文
甲○○、丙○○共同攜帶兇器竊盜，累犯，均處有期徒刑柒月。
扣案之登桿腳踏釘參支、線剪壹支及美工刀貳支，均沒收。
    事  實
一、甲○○前於民國91年間，因違反槍砲彈藥刀械管制條例案件
    ，經本院於91年2月27日，以91年度旗簡字第26號判處有期徒
    刑3月確定，並於92年2月18日執行完畢。丙○○前因違反毒
    品危害防制條例案件，經本院以91年度簡字第597號判處有期
    徒刑6月確定，並於93年3月9日執行完畢。詎二人仍不知警惕
    ，共同基於意圖為自己不法所有之犯意聯絡，於94年4月13
    日22時許，一同前往高雄縣旗山鎮大林里「旗林幹237右26號
    」、「旗林幹237右27號」電線桿處，由丙○○在旁把風，甲
    ○○則先以其所有之登桿腳踏釘3支爬上前開二支電線桿上，
    復持其所有對人之生命、身體安全構成威脅，在客觀上顯然
    具有危險性屬兇器之線剪1支，以該線剪剪斷電纜線之方式，
    共同竊取上開二電線桿間屬台灣電力公司（下稱台電公司）
    所有共計長約100公尺，重量約15公斤之電纜線（價值約新台
    幣1千8百元），得手後，二人將之以機車載運至附近某處之
    水圳旁，再分別持甲○○所有之美工刀各1支，削去電纜線外
    皮，欲將所餘之銅線部分變賣圖利。嗣於同年月17日14時30
    分許，甲○○騎乘車牌號碼UPG-397號輕型機車搭載丙○○，
    欲載運上開銅線前往變賣之際，適為警於高雄縣美濃鎮○○
    路中正橋上查獲，並扣得銅線15公斤（業已發還台電公司
    ）、登桿腳踏釘3支、線剪1支及美工刀2支，始查悉上情。
二、案經台電公司訴由高雄縣政府警察局旗山分局報告臺灣高雄
    地方法院檢察署檢察官偵查起訴。
    理  由
一、本案被告甲○○、丙○○所犯係死刑、無期徒刑、最輕本刑
    為3 年以上有期徒刑以外之罪，其於準備程序中就被訴事實
    為有罪之陳述，經法官告知簡式審判程序之旨，並聽取公訴
   人及被告之意見後，經本院裁定由受命法官獨任進行簡式審
   判程序，合先敘明。
二、訊據被告甲○○、丙○○對上揭共同持兇器竊盜之事實，於
    本院審理時均坦承不諱，並均供稱：當日係由被告甲○○爬
    上電線桿剪斷電纜線，被告丙○○則在下方把風，二人再共
    同持美工刀將所竊得之電纜線去皮，欲變賣所餘之銅線部分
    等語，核與告訴代理人即台電公司杉林服務所技工乙○○於
    警詢中指訴有關上開扣案銅線係台電公司在高雄縣旗山鎮大
    林里「旗林237右26至右27號」電線桿遭竊之電纜線等語，大
    致相符，復有贓物認領保管單1紙在卷可稽及美工刀2支、登
    桿腳踏釘3支、線剪1支扣案可佐，足認被告二人上開自白均
    核與事實相符，堪可採信。綜上所述，本案事證明確，被告
    二人犯行，均堪認定。
三、按刑法第321 條第1 項第3 款之攜帶兇器竊盜罪，係以行為
    人攜帶兇器竊盜為其加重條件，此所謂兇器，其種類並無限
    制，凡客觀上足對人之生命、身體、安全構成威脅，具有危
    險性之兇器均屬之（最高法院79年臺上字第5253號判例參照
    ）。查扣案之美工刀2支、線剪1支，均可剪斷電纜線，足認
    該等物品質地堅硬，依社會一般觀念均足以對人之生命、身
    體安全構成威脅，在客觀上顯然具有危險性，應屬兇器。故
    核被告二人所為，均係犯刑法第321條第1項第3款之攜帶兇器
    加重竊盜罪。被告二人就上開犯行，有犯意聯絡及行為之分
    擔，為共同正犯。被告甲○○前於91年間，因違反槍砲彈藥
    刀械管制條例案件，經本院於91年2月27日，以91年度旗簡字
    第26號判處有期徒刑3月確定，並於92年2月18日執行完畢、
    被告丙○○前因違反毒品危害防制條例案件，經本院以91年
    度簡字第597號判處有期徒刑6月確定，並於93年3月9日執行
    完畢，有臺灣高等法院被告全國前案紀錄表各1份在卷可憑，
    其等於有期徒刑執行完畢後，5年以內再犯有期徒刑以上之本
    罪，均為累犯，依刑法第47條規定，加重其刑。爰審酌被告
    二人正值年輕力壯之際，不思正途賺取所需，為貪念引誘，
    竟竊取他人財物，對被害人所造成之財產損害非微，並影響
    社會良善風氣，惟念其等犯後均坦承犯行，業將所竊取之物
    返還告訴人等一切情狀，各量處如主文所示之刑，以示懲儆
    。
四、至扣案之登桿腳踏釘3支、線剪1支及美工刀2支，均為被告甲
    ○○所有，供犯罪所用之物，業據被告甲○○供述在卷，在
    共犯責任範圍內，均依刑法第38條第1項第2款規定，併予宣
    告沒收。
據上論斷，應依刑事訴訟法第273 條之1 第1 項、299 條第1 項
前段，刑法第28條、第321條第1項第3款、第47條、第38條第1項
第2款，罰金罰鍰提高標準條例第1條前段，判決如主文。
本案經檢察官丁○○到庭執行職務。
中　　華　　民　　國　　94　　年　　6 　　月　　7 　　日
                  刑事第二庭  法　官  曾鴻文
以上正本證明與原本無異。
如不服本判決，應於收受送達後10日內向本院提出上訴書狀。
中　　華　　民　　國　　94　　年　　6 　　月　　7 　　日
 　　　　　　　　　　　       書記官  王高山
附錄本案論罪科刑法條：
中華民國刑法第321條
犯竊盜罪而有左列情形之一者，處6 月以上、5 年以下有期徒刑
：
一  於夜間侵入住宅或有人居住之建築物、船艦或隱匿其內而犯
    之者。
二  毀越門扇、牆垣或其他安全設備而犯之者。
三  攜帶兇器而犯之者。
四  結夥三人以上而犯之者。
五  乘火災、水災或其他災害之際而犯之者。
六  在車站或埠頭而犯之者。
前項之未遂犯罰之。
